臺灣臺南地方法院刑事判決
111年度易字第860號
公  訴  人  臺灣臺南地方檢察署檢察官
被      告  陳柏翰



上列被告因恐嚇案件，經檢察官提起公訴（111年度偵字第11199
號），本院判決如下：
    主  文
陳柏翰無罪。
    理  由
一、公訴意旨略以：被告陳柏翰於民國111年4月2日凌晨3時2分
    ，向臺南市麥當勞善化光復店訂餐外送。於3時18分，被告
    不耐久候，持其門號0000000000號手機撥打麥當勞善化光復
    店000000000號電話，對店長蘇莉琪咆哮：「餐點為何還未
    送到」等語。於3時22分，麥當勞外送員即告訴人鄂順男將
    餐點送到臺南市○○區○○路000號，被告因久候且認炸物冷掉
    ，出言斥責告訴人，且要求應於十分鐘內重送餐點，竟於告
    訴人離去後，基於恐嚇之犯意，於3時24分，持其上開門號
    手機撥打000000000號電話，向蘇莉琪稱：「…如果我拿到的
    餐點是冷掉的，我就殺了你們外送員…」等語，待告訴人返
    回善化光復店，蘇莉琪轉告告訴人上開情事，使告訴人心生
    畏懼，致生危害於安全。蘇莉琪並將上情告知主管，主管為
    保告訴人之人身安全，決定不再送餐。因認被告所為，係犯
    刑法第305條之恐嚇危害安全罪嫌等語。
二、按犯罪事實應依證據認定之，無證據不得認定犯罪事實；不
    能證明被告犯罪或其行為不罰者，即應諭知無罪之判決，刑
    事訴訟法第154條第2項、第301條第1項分別定有明文。次按
    刑事訴訟法第161條第1項規定，檢察官就被告犯罪事實，應
    負舉證責任，並指出證明之方法，是檢察官對於起訴之犯罪
    事實，應負提出證據及說服之實質舉證責任，倘其所提出之
    證據，不足為被告有罪之積極證明，或其指出證明之方法，
    無從說服法院以形成被告有罪之心證，基於無罪推定之原則
    ，自應為被告無罪判決之諭知。
三、公訴意旨認被告涉有上開恐嚇危害安全罪嫌，係以被告於警
    詢及偵查中之供述、告訴人於警詢及偵查中之指訴、證人蘇
    莉琪於警詢及偵查中之證述、顧客簽收單、餐廳備膳單、00
    0000000號電話通聯紀錄，為其論據。
四、訊據被告堅詞否認有何上開恐嚇危害安全犯行，辯稱：我完
    全沒有說過這些話等語。經查：
  ㈠被告有於上開時間、地點，撥打電話向麥當勞善化光復店訂
    餐外送，且因餐點問題，有再致電麥當勞善化光復店向證人
    蘇莉琪反應等情，業據被告於警詢、偵查及本院審理時坦承
    不諱，核與告訴人、證人即麥當勞善化光復店組長蘇莉琪分
    別於警詢、偵查中之證述情節相符，且有顧客簽收單、餐廳
    備膳單、000000000號電話通聯紀錄可證，此部分事實堪先
    認定。
　㈡惟被告是否於電話中說出：「我就殺了你們外送員」這句話
    ，遍查卷內證據僅有證人蘇莉琪之證述提及此情，檢察官所
    提出之上開其他證據，雖可證明被告當天有打電話向麥當勞
    善化光復店訂餐及反應餐點問題之事實，然均無從補強、擔
    保證人蘇莉琪前開證述之真實性，且證人蘇莉琪亦供稱案發
    時的電話並沒有留存錄音檔，有本院公務電話紀錄可證（見
    本院卷第29頁），從而，被告當天確實因外送餐點問題而心
    有不快，惟尚難據此推論被告有於電話中說出我就殺了你們
    外送員之語句。
  ㈢復按刑法第305條之恐嚇罪，所稱以加害生命、身體、自由、
    名譽、財產之事，恐嚇他人者，係指以使人生畏怖心為目的
    ，而通知將加惡害之旨於被害人而言。若僅在外揚言加害，
    並未對於被害人為惡害之通知，尚難構成本罪（最高法院52
    年台上第751號判例意旨參照）。此所稱之惡害通知，不限
    於直接通知，間接通知亦屬之，然無論行為人就其與轉達人
    間、轉達人與被害人間，均需有行為人欲以惡害通知加諸被
    害人之主觀故意、客觀犯行及被害人心生恐懼為要件，始該
    當此罪。觀諸證人蘇莉琪於警詢及偵查之證述可知，其僅證
    稱：有接到被告來電表示「如果我拿到的餐點是冷掉的，我
    就殺了你們外送員」等語（見警卷第17頁，偵卷第19頁），
    而從未證述被告有要其將上述語句轉知告訴人之情事，足認
    被告於電話中亦無囑請證人蘇莉琪向告訴人轉達之意。
　㈣至蒞庭檢察官於本院審理時認為被告是打電話至麥當勞善化
    光復店，可預見其所述語句是會透過店內店員轉述予告訴人
    得知，而與一般對外揚言的行為不相同等語。然犯罪事實應
    依證據認定之，無證據不得認定犯罪事實，為刑事訴訟法第
    154條第2項所揭示之證據裁判法則，是本院在欠缺積極證據
    得以相互佐證、補強下，尚難僅憑證人蘇莉琪與告訴人間存
    有同事情誼，進而推論被告有請證人蘇莉琪將惡害通知轉達
    告訴人之主觀想法，並以之作為認定被告有恐嚇危害安全犯
    行之論據，是公訴意旨就此部分，誠難採憑。
五、綜上所述，公訴意旨所舉之各項證據與證明方法，均尚未達
    於通常一般人均可得確信而無合理懷疑存在之程度，無法使
    本院形成被告有罪之確信心證，即不能證明其犯罪，自應為
    無罪之諭知，以昭審慎。
據上論斷，應依刑事訴訟法第301條第1項前段，判決如主文。
本案經檢察官郭俊男提起公訴，檢察官莊士嶔、黃榮加到庭執行
職務。

中　　華　　民　　國　　111 　年　　10　　月　　26　　日
　　　　　　　　　刑事第七庭  法　官　陳貽明
以上正本證明與原本無異。
檢察官如不服本判決應於收受本判決後20日內向本院提出上訴書
狀，並應敘述具體理由。其未敘述上訴理由者，應於上訴期間屆
滿後20日內向本院補提理由書狀（均須按他造當事人之人數附繕
本）「切勿逕送上級法院」。
被告不得上訴。
　　　　　　　　　　　　　　　書記官  洪翊學
中　　華　　民　　國　　111 　年　　10　　月　　26　　日